Luiz Berilo Casemiro Queiroz

Backend Software Engineer

+55 85 989071945 berilo.queiroz@gmail.com Fortaleza, BR in/beriloqueiroz github.com/beriloqueiroz

Perfil

Desenvolvedor Fullstack com mais de 4 anos de experiência em desenvolvimento de software. Experiência abrangente em diversas tecnologias frontend e backend, incluindo Java, Spring Boot, Go, Node.js, React e Svelte. Proficiente em práticas ágeis e metodologias de desenvolvimento como TDD, SOLID, Clean Architecture e Design Patterns. Experiência comprovada em ambientes de e-commerce e projetos de sistemas embarcados. Comprometido na resolução de problemas com foco em resultados alinhados à estratégia de negócios. Apaixonado por inovação, eficiência e qualidade no desenvolvimento de software.

Habilidades

Java Springboot, Go/Golang, Javascript, NodeJs, typescript, C#.NET, HTML, CSS MySQL, PostgreSQL, MongoDB, API Rest, Tests, gRPC, Microservices, Docker SOLID, Clean Architecture, Git, DDD

Scrum, Kanban

Kubernetes, AWS Ec2 RDS, Google Cloud Run

Trabalho em equipe, Boa comunicação, Análise de problemas, Visão de negócios, Comprometimento

Experiência Profissional

Desenvolvedor FullStack II Buson

— 03/2023 - Atual

- Desenvolvimento FullStack utilizando HTML, CSS, Javascript, Nodejs, Typescript, VueJs, Svelte, Handlebars, Java, Spring Boot.
- Atuação no squad do e-commerce, operando procedimentos de deploy, ajustando erros de build no Jenkins e Argos, e realizando deploy em produção utilizando Kubernetes.

Desenvolvedor FullStack Buson

— 05/2022 - 02/2023

- Desenvolvimento FullStack utilizando HTML, CSS, Javascript, Nodejs, Typescript, VueJs, Svelte (POC), Handlebars, Java, Spring Boot.
- Atuação no squad do PDV e e-commerce.

Desenvolvedor FullStack e Diretor Maguiadoro

— 01/2021 - 04/2022

- Desenvolvimento Backend em NodeJs, Typescript, com foco em SOLID e clean architecture.
- Utilização de Docker, MongoDB, Postgres e MySQL.
- Frontend em ReactJs em alguns projetos. Manutenção no front-end do e-commerce.
- Consultoria de tecnologia e direcionamento da equipe de TI, aplicando metodologia ágil SCRUM.

PO/Desenvolvedor e Diretor Maguiadoro

— 05/2019 - 12/2020

- Atuação como Product Owner e desenvolvedor na equipe de TI, aplicando metodologia ágil SCRUM.
- Desenvolvimento de microssistemas para gestão e automação de processos.
- Consultoria de tecnologia e direcionamento da equipe de TI.

Diretor de e-commerce e operações Maquiadoro

— 08/2018 - 01/2019

- Responsável pela análise de dados e indicadores, estipulando metas com base no planejamento estratégico.
- Mapeamento de processos, análise fiscal e tributária.
- Acompanhamento dos indicadores de negócio.

Diretor Comercial e de Expedição/logística Maquiadoro

— 07/2016 - 07/2018

- Expansão logística e gestão do setor comercial.
- Análise de vendas, gestão da equipe de compras, análise fiscal e tributária.
- Automatização de processos e modernização da empresa.

Engenheiro de Mecatrônica Nexo Engenharia

- Elaboração e execução de projetos de automação predial e industrial.
- Desenvolvimento de programas para controlador lógico programável (CLP) e sistemas de automação.
- Configuração de software de supervisão.

Analista de Sistemas de Automação Nexo Engenharia

— 01/2015 - 09/2015

- Desenvolvimento de programas para controlador lógico programável (CLP) e sistemas de automação.
- Configuração de software de supervisão.
- Participação em projetos de automação predial e industrial.

Auxiliar de Automação Nexo Engenharia

— 06/2014 - 01/2015

- Desenvolvimento de programas para controlador lógico programável (CLP) e sistemas de automação.
- Configuração de software de supervisão.
- Start-up de sistemas de automação.

Estagiário Nexo Engenharia

— 12/2012 - 06/2014

- Desenvolvimento de programas para controlador lógico programável (CLP) e sistemas de automação.
- Configuração de software de supervisão.
- Levantamento de quantitativos e pontos de projetos de automação.

Bolsista Laboratório de Processamento de Energia - LPE (IFCE)

— 2012 - 2014

■ Desenvolvimento de projetos no âmbito da eletrônica de potência, controle e Energia eólica.

Estagiário TS Tecnologia e soluções em automação industrial LTDA

— 11/2011 - 05/2012

- Análise de sistemas de automação industrial.
- Programação de controladores lógicos programáveis CLP's.
- Desenvolvimento de sistema supervisório.

Cursos & Certificações

- Módulo de clean architecture (2023) FullCycle
- Módulo de arquitetura Hexagonal (2023) FullCycle
- Segurança em aplicações WEB (2023) Udemy
- Módulo de Event Storming (2022) FullCycle
- Módulo de Comunicação entre sistemas (2022) FullCycle
- Módulo de DDD (2022) FullCycle
- Módulo de SOLID Express (2022) FullCycle
- Módulo de Fundamentos de arquitetura de software (2022) FullCycle
- Módulo de Docker (2022) FullCycle
- HTML, CSS, Javascript (2021-2022) Rocketseat
- Nodejs, typescript, API REST (express) (2021-2022) Rocketseat ignite
- React (2021-2022) Rocketseat ignite
- HTML formação básica (2020-2021) LinkedIn Learning
- Gestão de orçamentos em projetos (2020-2021) LinkedIn Learning
- Gerenciamento de Cronogramas em projetos (2020-2021) LinkedIn Learning
- Indústria 4.0: Fundamentos da quarta revolução industrial (2020-2021) LinkedIn Learning
- Fundamentos da Inteligência Artificial: Aprendizado de Máquina (2020-2021) LinkedIn Learning
- Desenvolvimento de software remoto (2020-2021) LinkedIn Learning
- III Programa de formação de consultores (2020-2021) DOMANI

- Elipse E3 Desenvolvedores (2015) Elipse Software
- Curso de curta duração em configurações e desenvolvimento de projetos de CFTV (2015) Axis Communications
- Java SE (2010) Centro de Pesquisa e Qualificação Tecnológica

Educação

Pós-graduação (Linguagem Go)Faculdade Full Cycle de Tecnologia— 2023-2024Pós-graduação - MBA em Gestão de Projetos e Processos IPOG— 2020-2021Graduação - Engenharia de Mecatrônica IFCE, Brasil— 2008-2015

Idiomas

• English [Intermediário]

Portuguese [Nativo]